Inventaris van het archief van de Oude West-Indische Compagnie (Oude WIC), 1621-1674 (1711)
Nationaal Archief, Den Haag
- KAMER ZEELAND, D..
  - BRAZILIË, D.4.
    - Overgekomen brieven en papieren van Brazilië., 1630-1654.; 49-67; 18 pakken
      - 1643., 58
        - Brief van Johan van Rasenberg, te Reciffo, aan de bewindhebbers van de kamer Zeeland, met het schip den Jager., 1643 december 28, 191.
          Op voorzijde: n.17. Gelezen 2 april 1644.
        - Brief van Johan van Rasenberg, te Reciffo, aan de bewindhebbers van de bewindhebbers van de kamer Zeeland, ten geleide van twee cognossementen., 1643 december 29, 192.
          Op voorzijde: n.18. Gelezen 2 april 1644.
        - Brief van Johan van Rasenberg, te Reciffo, aan de bewindhebbers van de kamer Zeeland., 1644 januari 11, 193.
          Op voorzijde: n.19. Gelezen 4 april 1644.
        - Brief van Henricus Torquinius, te Reciffo, aan de bewindhebbers van de kamer Zeeland., 1643 december 24, 194.
          Op voorzijde: n.28. Gelezen 4 april 1644.
        - Brief van de raad van financiën van Brazilië aan de bewindhebbers van de kamer Zeeland., 1643 april 2, 195.
        - Akte van attestatie, verleden voor notaris Daniel dOuterleau op verzoek van Henricus Torquinius, door koopman Jan de Filinis, waarin deze verklaart dat de kisten suiker van Francisco Carnera dAcosta door Torquinius verzonden, niet zijn aangenomen., 1643 juli 25, 196.
        - Brief van Bartholomeeus Nouters en Jansen Munster, op het schip Walcheren voor het fort Margerita, in Paraiba, aan de bewindhebbers van de kamer Zeeland., 1643 december 30, 197.
          Op voorzijde: n.31. Gelesen.
        - Brieven van Huijbrecht Boone, op het schip Der Veere resp. bij Duins en Plymouth, aan de bewindhebbers van de kamer Zeeland, gedateerd 25 en 27 januari en 11 februari 1644., 1644 februari 11, 198.
          Plaats: The Downs en Plymouth, in Engeland
        - Brief van Huijbrecht Boone, te Plymouth, aan de bewindhebbers van de kamer Zeeland., 1644 februari 25, 199.
        - Brief van commies Jeroniumus van den Deurpe, op het schip Der Veere voor Pleijmuijden, aan de bewindhebbers van de kamer Zeeland., 1644 februari 12, 200.
        - Brief van commies Jeronimus van den Deurpe, op het schip Der Veere, aan de bewindhebbers van de kamer Zeeland., 1644 februari 28, 201.
        - Brief (kopie) van Pieter van der Hagen, raad van financiën van Brazilië te Recife, aan de bewindhebbers van de kamer Zeeland., 1643 december 27, 202.
          Op voorzijde: n.36. Gelezen 26 april 1644.
        - Relaas (kopie) in het Spaans van padre Juan Baptista Ferusimo, procurador generaal van de provincie van Paraguay over het martelaarschap van de paters jezuïeten., [1643], 203.
          Op voorzijde: n.37. Op achterzijde: Relaas van een casique in Paraguay.
        - Remonstrantie van de inwoners van Pernambuco aan de vergadering van de Heren XIX, waarin zij vragen om Dirck Codde van der Burgh tot gouverneur te benoemen., 1643 december 30, 204.
          Op voorzijde: n.38. Gelezen 26 april 1644.
        - Rekeningen (kopieën) opgesteld door J. Greving, te weten: - uitgaven van gouverneur-generaal Johan Maurits van Nassau over 1643; - rekening van de lakei H.W. Wilborch van onkosten die hij als bode naar Bahia gemaakt heeft; - rekening van voorgeschoten contanten ten dienste van de West-Indische Compagnie; - rekening van het afschrijven van boeken en brieven buiten het kantoor-generaal door procureur Abraham de Rouff., 1643 december 30, 205.
        - Lijst van de domestiquen aan het hof van de gouverneur-generaal Johan Maurits van Nassau, die de vrije tafel genieten, gedateerd 1 maart en 1 april 1643., 1643 april 1, 206.
        - Brief (kopie) van Jan Claessen Cock, te St. Thome aan gouverneur-generaal en raden., 1641 december 16, 207.
          Plaats: eiland Sao Tomé
        - Brief (kopie) van Jacob Ruijchaver, te Mina, aan gouverneur-generaal en raden., 1642 augustus 12, 208.
        - Brief (kopie) van Jacob Ruijchaver, op het schip Meremin, aan gouverneur-generaal en raden., 1642 augustus 25, 209.
        - Brief (kopie) van J. van Hogenhoeck, voor Acraa in Guijnea, aan gouverneur-generaal en raden ten geleide van een recipisse van een zending negros., 1642, 210.
          Plaats: Accra, in Ghana
        - Brief (kopie) van Pieter Mortamer en Cornelis Nieulandt, te Loanda, aan gouverneur-generaal en raden., 1642 september 16, 211.
        - Brief (duplicaat) van Peter Mortamer en Cornelis Nieulandt, te Loanda, aan gouverneur-generaal en raden., 1642 september 16, 212.
          Op voorzijde: KK. Duplicaat van 211.
        - Brief (kopie) van Thieleman Willekens, op het jacht de Visscher voor de spruit van Calbarijo in rio Reael, aan gouverneur-generaal en raden., 1642 september 21, 213.
          Plaats: Rio Calabar, Nigeria
        - Brief (kopie) van Cornelis Nieulandt, te St. Paulo de Loanda, aan gouverneur-generaal en raden., 1642 oktober 31, 214.
        - Brief (duplicaat) van Cornelis Nieulandt, te St. Paulo de Loanda, aan gouverneur-generaal en raden., 1642 oktober 31, 215.
          Op voorzijde: II. Duplicaat van 214.
        - Brief (kopie) van Jan Coenders, te St. Thome aan gouverneur-generaal en raden., 1642 oktober 27, 216.
        - Brief (kopie) van Jan Coenders, te St. Thome aan gouverneur-generaal en raden., 1642 oktober 27, 217.
        - Brief (kopie) van Heijndrick Dominicus van der Nes, te St. Thome, aan gouverneur-generaal en raden., 1642 oktober 29, 218.
        - Brief (duplicaat) van Heijndrick Dominicus van der Nes, te St. Thome, aan gouverneur-generaal en raden., 1642 oktober 29, 219.
          Op voorzijde: n.18. Duplicaat van 218.
        - Brief (kopie) van Christiaan van Boeschot, te St. Thome, aan gouverneur-generaal en raden., 1642 oktober 30, 220.
        - Brief (duplicaat) van Christiaan van Boeschot, te St. Thome, aan gouverneur-generaal en raden., 1642 oktober 30, 221.
          Op voorzijde: n.11. Duplicaat van 220.
        - Verzoekschrift (kopie) van militairen te St. Thome aan gouverneur-generaal en raden, waarin zij hetzelfde traktement als de militairen te Guinea verlangen., 1642 oktober 30, 222.
        - Brief (kopie) van Jacob Ruijchaver, te casteel Mijna in Guinea, aan gouverneur-generaal en raden., 1642 november 15, 223.
          Op voorzijde: S.
        - Brief (kopie) van Hendrick Dominicus van de Nes, te St. Thome, aan gouverneur-generaal en raden., 1642 november 16, 224.
        - Brief (duplicaat) van Hendrick Dominicus van de Nes, te St. Thome, aan gouverneur-generaal en raden., 1642 november 16, 225.
          Op voorzijde: EE. Duplicaat van 224.
        - Brief (kopie) van Hendrick Dominicus van de Nes, te St. Thome, aan gouverneur-generaal en raden, met opgave van verloren magazijngoederen., 1642 november 16, 226.
        - Brief (duplicaat) van Hendrick Dominicus van de Nes, te St. Thome, aan gouverneur-generaal en raden met opgave van verloren magazijngoederen., 1642 november 16, 227.
          Op voorzijde: n.15. Duplicaat van 226.
        - Brief (kopie) van Gerrit Jansen Hasenbouth, te St. Thom in het kasteel St. Sebastiaan, aan gouverneur-generaal en raden., 1642 december 14, 228.
        - Journaal (kopie) gehouden door Cornelis Gerrit Jansen Hasebout en Heijndrick Dominicus van de Nes te St. Thome, van 11 november tot 12 december 1642., 1642 december 12, 229.
        - Brief van Jan Coenders en Jan Daniels, te St. Thome in het kasteel St. Sebastiaan, aan gouverneur-generaal en raden, ten geleide van lijsten van doden en gekwetsten., 1642 december 14, 230.
        - Brief (kopie) van Cornelis Nieulandt, te St. Paulo de Loanda, aan gouverneur-generaal en raden., 1642 december 17, 231.
        - Brief (kopie) van Jacob Ruijchaver, te casteel del Mijna, aan gouverneur-generaal en raden., 1642 december 20, 232.
          Op voorzijde: R.
        - Brief (kopie) van Cornelis Jansen Root, op het jacht Benijn, aan gouverneur-generaal en raden., 1643 januari 11, 233.
          Op voorzijde: T.
        - Factuur van door Cornelis Nieulandt bestelde koopmanschappen., [1642], 234.
        - Brief van Barthelomeus Nouters en J. van Capelle, in het schip Walcheren voor het casteel St. Thome, aan gouverneur-generaal en raden, met kopie van resolutie van de scheepsraad van het schip Walcheren van 3 januari 1643., 1643 januari 5, 235.
        - Brief (kopie) van directeur en raden van St. Thome aan de Portugese gouverneur Laureijs Espino, gedateerd 17 januari 1643, met antwoordbrief van 20 januari 1643., 1643 januari 20, 236.
        - Brief (kopie) van Jacob Ruijchaver, te casteel de Mina, aan gouverneur-generaal en raden., 1643 februari 1, 237.
        - Brief (kopie) van gouverneur-generaal en raden, te Recijff, aan Cornelis Nieulandt te Loanda., 1643 februari 13, 238.
        - Brief (kopie) van gouverneur-generaal en raden aan de graaf van Sonho., 1643 februari 13, 238A.
        - Brief (kopie) van Cornelis Nieulandt, te St. Paulo de Loanda, aan gouverneur-generaal en raden., 1643 februari 11, 239.
        - Brief (kopie) van Johannes ter Weijde, in de loge te Ardra, aan gouverneur-generaal en raden., 1643 maart 22, 240.
        - Brief (kopie) van P. Lucefer en Heijndrick Lubert, op het schip de Leeuwinne, aan gouverneur-generaal en raden., 1643 maart 22, 241.
        - Brief (kopie) van Dom Garcia, koning van Congo, Angola et cetera, ten hof van Congo, aan gouverneur-generaal Johan Maurits van Nassau., 1642 mei 12, 242.
        - Brief (kopie) (van Adam Tessmer), te St. Thome, aan gouverneur-generaal en raden., 1643 juni 26, 243.
        - Brief (kopie) van gouverneur-generaal en raden aan de directeuren in Loando betreffende het vrijlaten van enkele door kapitein Marcus Jansen gevangen genomen Portugezen., 1643 juni 5, 244.
        - Brief van Adriaen Slijckman, op het schip de Moriaen voor Loanda, aan de bewindhebbers van de kamer Zeeland., 1643 juni 10, 245.
          Op voorzijde: QQ. Gelezen 12 november 1643.
        - Brief (kopie) van Cornelis Nieulant en Hans Mols, directeuren over het zuiderdistrict (=Angola) van de kust van Afrika, te St. Paulo de Loanda, aan de vergadering van de Heren XIX., 1643 juni 10, 246.
        - Brief (kopie) van Jacob Ruijchaver, te casteel de Mijna, in Guinea, aan gouverneur-generaal en raden., 1643 juni 25, 247.
        - Factuur van de lading van het schip Noort-Hollant vertrekkende uit Guinea., 1643 juni 25, 248.
          Plaats: kust van Guinea
        - Factuur (duplicaat) van de lading van het schip Noort-Hollant vertrekkende uit Guinea., 1643 juni 25, 249.
          Duplicaat van 248.
        - Instructie van Jacob Ruichaver, te casteel del Mijna, voor de opperhoofden van het schip Noort-Hollant., 1643 juni 26, 250.
        - Brief (kopie) van Hendrick Dominicus van de Nes, te Cabo de Lope, aan de hoge raden., 1643 juli 10, 251.
        - Brief (kopie) van Dirck Dircksen Biet, op het jacht de Catt voor Cabo de Lopes Gonsalves, aan de hoge raden., 1643 juli 14, 252.
        - Brief (kopie) van Hendrick Dominicus van de Nes, te St. Thome, aan de hoge raden., 1643 juni 26, 253.
        - Brief (kopie) van Adam Tessmer, te St. Thome, aan gouverneur-generaal en raden., 1643 juni 26, 254.
        - Brief (kopie) van Hendrick Dominicus van de Nes, te St. Thome, aan gouverneur-generaal en raden., 1643 juni 26, 255.
        - Brief (kopie) van Hendrick Dominicus van de Nes, te Cabo de Lope, aan gouverneur-generaal Johan Maurits van Nassau., 1643 juli 10, 256.
        - Brief (kopie) van J. Foullone, op het jacht de Gulde Ree voor Cabo Lobo de Gonsalvo, aan gouverneur-generaal en raden, met lijst van namen van personen die met het jacht de Catt zijn gekomen van St. Thome en overgegaan op het schip Noort-Hollant., 1643 juli 15, 257.
        - Brief (kopie) van P. Pijters, op het jacht Benijn, aan gouverneur-generaal en raden., 1643 juli 16, 258.
        - Verklaring (kopie) in het Spaans van Felix de los Rios., 1643 juli 17, 259.
        - Verklaring (kopie vertaald uit het Spaans) van Felix de los Rios., 1643 juli 17, 260.
        - Relaas (kopie vertaald uit het Portugees) van de afgezanten uit Angola van de koning van Portugal, over de gebeurtenissen in Angola sinds september 1642., 1643 juli 3, 261.
        - Brief (kopie) van gouverneur-generaal en raden aan de directeuren van de zuidkust van Afrika (=Angola)., 1643 augustus 14, 262.
        - Akte van attestatie (gewaarmerkte kopie), verleden voor de notarissen Davidt Otsen Born en Abraham de Roeff de Jonge, te Recife en Mauritsstad, op verzoek van gouverneur-generaal en raden, door Christoffo Sanches, gewezen kok van Lourenso Pieres, gouverneur van St. Thome, over gebeurtenissen te St. Thome., 1643 augustus 18, 263.
        - Verklaring (kopie) over de toestand van Massangano en Bengo in Angola, gegeven door: Josphe de Acosta, Portugees vaandrig; Diego Sanchez Garosso, Castilliaan; Andres Grassy, Italiaan; Manuel Nunez, Portugees; Pedro Gomes, Castilliaan., 1643 november 14, 264.
        - Brief (kopie) van Cornelis Nieulandt en Hans Mols, directeuren over het zuiderdistrict (=Angola) van de kust van Afrika, aan gouverneur-generaal en raden., [1643 mei], 265.
          Op voorzijde: P. Gelezen 9 november 1643.
        - Rapport (kopie) van Pieter Mortamer, op het schip Mauritius, over de verovering en het bestuur van Angola., 1642 oktober 14, 266.
        - Generale brief (duplicaat) van gouverneur-generaal Johan Maurits van Nassau en de raden H. Hamel, A. van Bullestrate, D. Codde van der Burgh en H. Brouwer, aan de vergadering van de Heren XIX., 1643 januari 1, 267.
        - Generale brief (duplicaat) van gouverneur-generaal Johan Maurits van Nassau en de raden H. Hamel, A. van Bullestrate en D. Codde van der Burgh, aan de vergadering van de Heren XIX., 1643 april 29, 268.
          Gepagineerd 1-58. Op voorzijde: A. Op achterzijde: Voor de camer van Zeelandt.
        - Generale brief (duplicaat) van gouverneur-generaal Johan Maurits van Nassau en de raden H. Hamel, A. van Bullestrate en D. Codde van der Burgh, aan de vergadering van de Heren XIX., 1643 juni 12, 269.
          Op voorzijde: A. Op achterzijde: Zeelandt.
        - Generale brief (duplicaat) van gouverneur-generaal Johan Maurits van Nassau en de raden H. Hamel, A. van Bullestrate en D. Codde van der Burgh, aan de vergadering van de Heren XIX., 1643 augustus 31, 270.
          Op voorzijde: A. Gelezen 9 november 1643. Op achterzijde: Zeelandt.
        - Brief van Abraham Jacobsen Wis (?), te Maerijon, aan de bewindhebbers van de kamer Zeeland., 1642 december 12, 271.
        - Brief (kopie van kopie) van Gedion Morris, te Marenhou, aan gouverneur-generaal en raden., 1643 december 18, 272.
        - Brief (kopie) waarschijnlijk van James Henderson, te St. Lowijs Merenhou, aan gouverneur-generaal en raden., 1643 januari 29, 273.
        - Brief (kopie) van Pieter Jansen Bas, te St. Louis de Marinhao, aan gouverneur-generaal en raden., 1643 januari 31, 274.
        - Brief (kopie) van luitenant-kolonel James Henderson, te St. Lowijs de Maranhao, aan gouverneur-generaal en raden., 1643 januari 29, 275.
        - Journaal (kopie) gehouden door Pieter Jansen Bas te St. Louis de Maranhao, van 18 tot 25 december 1642., 1643 januari 31, 276.
        - Journaal (duplicaat) gehouden door Pieter Jansen Bas te St. Louis de Marinhao, van 18 tot 25 december 1642., 1643 januari 31, 277.
          Duplicaat van 276.
        - Brief van J. Sigchvriet (=Siegfried), te St. Loujs de Marinhaon, aan gouverneur-generaal en raden., 1643 januari 30, 278.
        - Brief van James Henderson, in het fort St. Luijs de Marenhaon, aan gouverneur-generaal en raden., 1643 januari 31, 279.
        - Brief van Davidt van der Straet, te Recife, aan de bewindhebbers van de kamer Zeeland, met klachten over Coppennole, kapitein van het schip Nantes., 1643, 280.
        - Brief (kopie) van Pieter Jansen Bas, te Maranhao, aan gouverneur-generaal en raden., 1643 januari 31, 281.
          Op voorzijde: Z (of Q).
        - Brief van Pieter Jansen Bas, te St. Luis de Marinhao, aan gouverneur-generaal en raden., 1643 februari 26, 282.
        - Brief (kopie) van James Henderson, te St. Louijs de Marinhau, aan Antonij Carsciere de Melo en andere officieren, gedateerd 2 februari 1643; met resolutie (kopie) van de krijgsraad, waarin James Henderson wordt opgedragen naar Recife te gaan, om de benarde toestand bekend te maken, gedateerd 18 februari., 1643 februari 18, 283.
        - Brief (kopie) van E. de Bonte, te St. Louis de Marinhao, aan Adriaen van Bullestrate., 1643 april 10, 284.
        - Brief (kopie) van David Wiltschut, te St. Luis de Maringon, aan gouverneur-generaal en raden., 1643 april 12, 285.
        - Brief (kopie) van Pieter Jansen Bas, te St. Louis de Maranhao, aan gouverneur-generaal en raden., 1643 april 10, 286.
        - Twee brieven (kopieën) van gouverneur-generaal en raden aan Pieter Jansen Bas en James Henderson te Maranhon, beide van 22 april 1643., 1643 april 22, 287.
        - Brief (kopie) van Pieter Jansen Bas, te St. Luis de Maranhao, aan gouverneur-generaal en raden., 1643 juni 20, 288.
        - Brief (kopie) van Gedion Morris, te Maranhao, aan gouverneur-generaal en raden., 1643 juni, 289.
        - Brief van M.L. van Ochuijsen, te St. Louis de Maranhao, aan gouverneur-generaal en raden, met een kopie van zijn brief van 9 december 1643., 1643 december 18, 290.
          Op voorzijde: II en n.13.
        - Brief (kopie) van J. Wiltschut, te St. Luis de Maranhao, aan gouverneur-generaal en raden., 1643 oktober 18, 291.
          Op voorzijde: HH en n.14.
        - Brief (kopie) van Michiel van Ochuijsen, te St. Louis de Maranhao, aan gouverneur-generaal en raden., 1643 december 4, 292.
          Op voorzijde: GG en n.12.
        - Generale factuur van de lading van het schip Ter Veere., 1643 maart 28, 293.
          Op achterzijde: Rotterdam.
        - Brief (kopie) in het Portugees van Antonho Pereira, te Recife, aan N.N., 1643 maart 18, 294.
        - Brief (kopie vertaald uit het Portugees) van Francisco Bringel de Andrade, Bernardin de Carvalho, Antonio Cavalcanti en Joan Fernandes Vieira, aan de koning van Portugal, met duplicaat., [1643], 295.
        - Instructie van schout en schepenen van Mauritsstad voor de pensionaris van Mauritsstad, Jacob la Maire., [1643], 296.
        - Staat en inventaris (kopie) van de magazijnen van droge en natte vivres., 1643 januari 1, 297.
        - Staat en inventaris (kopie) van artillerie en ammunitie van oorlog., 1643 januari 1, 298.
        - Staat van de treinsbehoeften op het kasteel St. Sebastiaen en lijst van vivres in St. Thome., 1642 december 14, 299.
        - Brief (kopie) in het Portugees van de moradores van de capitania van Paraiba aan gouverneur-generaal en raden betreffende de cultuur van de rossas., [1643], 300.
        - Bestek (kopie), opgesteld door de directeur van Rio Grande, voor het opbouwen van de ingestorte muur van het kasteel Ceulen, als werk aangenomen door Jan van Hoecke, Mathijs Bonner, Hendrick van Ham en Pieter Vergeson., 1642 oktober 21, 301.
          Plaats: Rio Grande do Norte
        - Generale brief (kopie) van gouverneur-generaal en raden aan vergadering van de Heren XIX., 1643 januari 9, 302.
        - Verklaring in het Portugees van enkele inwoners omtrent het invorderen van schulden in de tijd van de koning van Spanje, met kopie vertaald in het Nederlands, gedateerd 10 december 1642., 1642 december 10, 303.
        - Extracten uit de secrete resoluties van gouverneur-generaal en raden, van 21 augustus 1642 tot 16 maart 1643; hierbij een memorie voor commissaris Johannes Grevingh, gaande naar de Bahia, gedateerd 22 oktober 1642 en afschrift van een brief van M. van Els uit Serinhaem, gedateerd 15 maart 1643., 1643 maart 16, 304.
        - Acht wisselbrieven (sommige in het Portugees), uitgegeven door Maria Marsals (=Marschals) voor Lucas de Keijser, gericht aan: Anthonio Duarto; Fransisquo Pinto; Francisco Lopes Lima; Manuel da Rocha Saramento; Manoel de Pina; Thome Leitas; Pedro Lobo de Crasto; Hendrick Vermeulen., 1643 maart 8, 305.
        - Lijst van de papieren en bescheiden uit Brazilië die door de assessor naar patria werden gezonden voor de kamer Zeeland., 1643, 305A.
          Op voorzijde: Met de schepen op 19 en 23 juni gearriveert, waer van ons schip Veere een daer van is. 1643.
        - Lijst van de papieren en documenten uit Brazilië die met de schepen Leijden, Mauritius, Cameel, de Princesse, Der Veere, de Swaen, Prins van Portugael, Neptunis, t Wapen van Medemblick en Omlandia naar patria zijn gezonden en met het schip Veere naar de kamer Zeeland., 1643 maart 31, 306.
        - Brief (kopie) van de raden van financiën aan de vergadering van de Heren XIX., 1643 januari 8, 307.
        - Extract-resolutie van gouverneur-generaal en raden betreffende de raad van financiën van Brazilië., 1643 maart 19, 308.
        - Brief van Cornelis van Houtten, te Recife, aan de vergadering van de Heren XIX., 1643 maart 15, 309.
        - Brief van Cornelis van Houtten, te Recife, aan de bewindhebbers van de kamer Zeeland., 1643 maart 15, 310.
        - Brief van Samuel Halters, Jacob Coets, Hans van der Goes, Albert Warnsinck en Gillis Crol, schout en schepenen van Mauritsstad, aan de vergadering van de Heren XIX., 1643 april 1, 311.
          Op voorzijde: II. Op achterzijde: Dubbele hiervan in t briefbouc van [...] n.21 onder n.36.
        - Verzoekschrift van ingezetenen van Mauritsstad aan de vergadering van de Heren XIX om continuatie van Johan Maurits van Nassau als gouverneur-generaal, met handtekeningen., [1643], 312.
        - Brief (kopie) van Jan Cornelissen Lichthart, te Reciffo, aan de vergadering van de Heren XIX., 1643 maart 31, 313.
        - Verzoekschrift (kopie) van Domingos Gonsalves Mazagao, senhor van de ingenho St. Joao, aan de rivier Camaragibe van Porto Calvo, aan gouverneur-generaal en raden om leverantie van slaven met uitstel van betaling., [1643], 314.
        - Brief (kopie) van Pieter van der Hagen, te Reciffo, aan de bewindhebbers van de kamer Amsterdam., 1643 april 1, 316.
        - Brief (kopie) van gouverneur-generaal en raden aan de gouverneur van Bahia., 1643 maart 3, 317.
        - Rapport (kopie) van de raad van financiën van Brazilië aan de vergadering van de Heren XIX., 1643 april 2, 318.
        - Brief (duplicaat) van Cornelis van Houtten, commissaris van de suiker te Recife, aan de vergadering van de Heren XIX., 1643 maart 15, 319.
          Op voorzijde: SS. Duplicaat van 309.
        - Extract-resolutie (duplicaat) van gouverneur-generaal en raden betreffende de raad van financiën van Brazilië., 1643 maart 19, 320.
          Op voorzijde: TT. Duplicaat van 308.
        - Brief (kopie) van Dirck Codde van der Burgh, hoge raad te Reciffo, aan de vergadering van de Heren XIX., 1643 maart 30, 321.
          Op voorzijde: VV.
        - Brief van A. van Bullestrate, te Recijff, aan de bewindhebbers van de kamer Zeeland., 1643 maart 31, 322.
        - Brief (kopie) van schout en schepenen van Mauritsstad aan de vergadering van de Heren XIX., 1643 april 3, 323.
          Op voorzijde: UU.
        - Brief van Balthasar van der Voorde, te Reciff, aan de bewindhebbers van de kamer Zeeland., 1643 april 1, 324.
        - Lijst van de papieren en documenten uit Brazilië die met de schepen Leijden, Mauritius, Cameel, Princesse, Der Veere, de Swaen, Prins van Portugael, Nepthunis, t Wapen van Medemblick en Omlandia naar patria zijn gezonden en met het schip Veere naar de kamer Zeeland., 1643 maart 31, 325.
        - Extract uit het verkoopboek van de verkochte backelau (=stokvis) alhier (te Recife) met het galjoot de Croon uit Terra Neuff gearriveerd., 1642 november 15, 326.
        - Extract uit het verkoopboek van de verkochte bakeljau (=stokvis) te Reciffo met het schip Witte uit Terra Neuff gearriveerd., 1642 december 4, 327.